【裁判字號】    95,易,290
【裁判日期】    950526
【裁判案由】    毒品危害防制條例
【裁判全文】
臺灣臺北地方法院刑事判決               95年度易字第290號
公  訴  人  臺灣臺北地方法院檢察署檢察官
被      告  甲○○
            （現另案於臺灣臺北監獄執行中）
上列被告因違反毒品危害防制條例案件，經檢察官提起公訴（94
年度毒偵字第4004號）及移送本院併案審理（95年度毒偵字第
997號 ），本院判決如下:
    主    文
甲○○連續施用第二級毒品，累犯，處有期徒刑拾月。
扣案有第二級毒品安非他命殘留之玻璃球吸食器壹組、殘渣袋貳
個，均沒收銷燬之。
    事    實
一、甲○○曾有違反麻醉藥品管理條例、槍砲彈藥刀械管制條例
    及毒品危害防制條例等前科，其中於民國八十八年間，因違
    反毒品危害防制條例案件，經本院於八十八年七月九日以八
    十八年度毒聲字第一六五四號裁定送觀察、勒戒，同年九月
    九日因認無繼續施用毒品傾向出所，並經臺灣臺北地方法院
    檢察署檢察官於八十八年九月九日以八十八年度偵字第一三
    四七三號為不起訴處分確定。復於九十年間，因違反毒品危
    害防制條例案件，經本院於九十年五月二日以九十年度毒聲
    字第九四二號裁定送觀察、勒戒後，認有繼續施用毒品傾向
    ，經本院於同年八月八日以九十年度毒聲字第一七四０號裁
    定令入戒治處所施以強制戒治，復經本院於九十一年二月七
    日以九十一年度毒聲字第二七四號裁定停止強制戒治，所餘
    戒治期間付保護管束，於九十一年二月二十七日停止戒治出
    所，再經本院於九十一年七月二十九日以九十一年度毒聲字
    第一四四五號裁定撤銷停止戒治，令入戒治處所施以強制戒
    治，而於九十一年八月七日強制戒治期滿執行完畢，該案並
    經本院以九十年度易字第一四三三號刑事判決判處有期徒刑
    七月確定，於九十二年十月十一日執行完畢在案。仍不知戒
    除，五年以內，復基於施用第二級毒品之概括犯意，自九十
    四年五月十日某時許起至九十四年十二月十二日晚上七時許
    止，先後在其臺北市○○區○○路五段七一號住處內，以玻
    璃球吸食器及水煙斗之方式，連續施用第二級毒品安非他命
    多次。嗣經警分別於九十四年九月二十二日下午二時二十分
    許，持搜索票至其上開住處搜索後，對之採尿送驗予以查獲
    ；以及於九十四年十二月十四日下午四時三十分許，持搜索
    票至其上開住處後，當場查獲有第二級毒品安非他命殘留之
    玻璃球吸食器一組及殘渣袋二個。
二、案經臺北市政府警察局大安分局報請臺灣臺北地方法院檢察
    署檢察官偵查起訴及臺北市政府警察局文山第一分局報請臺
    灣臺北地方法院檢察署檢察官移送本院併案審理。
    理    由
一、訊據被告甲○○對於其於上開時、地連續施用第二級毒品安
    非他命，並先後於上開時、地為警查獲之犯罪事實坦承不諱
    ，經將被告於上開時、地先後二次為警查獲後，在臺北市政
    府警察局大安分局臥龍街派出所及文山第一分局偵查隊內，
    經警對其所採得之尿液送交鑑驗結果，確均呈安非他命類陽
    性反應，此分別有臺灣檢驗科技股份有限公司濫用藥物尿液
    檢驗報告、結文及臺北市政府警察局偵辦毒品案件尿液檢體
    委驗單各一份附卷可稽（九十四年度毒偵字第四００四號卷
    第三八頁至第四０頁；九十五年度毒偵字第九九七號卷第一
    二頁），且被告於九十四年十二月十四日下午四時三十分許
    為警查獲時所扣得之玻璃球吸食器一組及殘渣袋二個，經鑑
    驗結果，均有第二級毒品安非他命殘留反應，此亦有臺灣檢
    驗科技股份有限公司濫用藥物檢驗報告二份附於本院卷可按
    ，此外，並有查獲照片二張附卷可徵，據此，足認被告上開
    自白與事實相符。
二、被告曾於八十八年間，因違反毒品危害防制條例案件，經本
    院於八十八年七月九日以八十八年度毒聲字第一六五四號裁
    定送觀察、勒戒，同年九月九日因認無繼續施用毒品傾向出
    所，並經臺灣臺北地方法院檢察署檢察官於八十八年九月九
    日以八十八年度偵字第一三四七三號為不起訴處分確定。復
    於九十年間，因違反毒品危害防制條例案件，經本院於九十
    年五月二日以九十年度毒聲字第九四二號裁定送觀察、勒戒
    後，認有繼續施用毒品傾向，經本院於同年八月八日以九十
    年度毒聲字第一七四０號裁定令入戒治處所施以強制戒治，
    復經本院於九十一年二月七日以九十一年度毒聲字第二七四
    號裁定停止強制戒治，所餘戒治期間付保護管束，於九十一
    年二月二十七日停止戒治出所，再經本院於九十一年七月二
    十九日以九十一年度毒聲字第一四四五號裁定撤銷停止戒治
    ，令入戒治處所施以強制戒治，而於九十一年八月七日強制
    戒治期滿執行完畢在案，有臺灣高等法院被告前案紀錄表一
    份附卷足憑。是以，被告係在其上開違反毒品危害防制條例
    案件之觀察勒戒執行完畢後，五年內再犯本件施用第二級毒
    品之罪甚明。從而，本件事證明確，被告上開犯行，洵堪認
    定，應予依法論處。
三、核被告所為，係犯毒品危害防制條例第十條第二項之施用第
    二級毒品罪。被告持有第二級毒品安非他命進而施用，其持
    有第二級毒品安非他命之低度行為，應為其施用第二級毒品
    安非他命之高度行為所吸收，不另論罪。被告上開多次施用
    第二級毒品安非他命之犯行間，時間緊接，犯罪構成要件相
    同，顯係基於概括犯意反覆為之，為連續犯，應依刑法第五
    十六條規定，以一罪論並加重其刑。又被告曾於九十年間，
    因違反毒品危害防制條例案件，經本院以九十年度易字第一
    四三三號刑事判決判處有期徒刑七月確定，於九十二年十月
    十一日執行完畢在案，此有上開臺灣高等法院被告前案紀錄
    表一份在卷可按，其於上開有期徒刑執行完畢後五年以內再
    犯本件有期徒刑以上之罪，為累犯，應依刑法第四十七條規
    定，加重其刑，並應依刑法第七十條規定遞加重之。至被告
    自九十四年五月十日某時許起至九十四年十二月十二日晚上
    七時許前之某時許止，先後施用第二級毒品安非他命多次之
    犯行，雖均未經檢察官提起公訴，然因此與業經檢察官提起
    公訴並經本院論罪科刑之於九十四年十二月十二日晚上七時
    許，施用第二級毒品安非他命之犯行間，具有連續犯之裁判
    上一罪關係，仍為起訴效力所及，本院自應併予審理，附此
    敘明。爰審酌被告前因施用毒品案件經觀察勒戒及強制戒治
    執行完畢後，仍不知戒除，又於上開時、地先後施用第二級
    毒品安非他命多次、施用為自戕行為、所生危害及坦承犯行
    之態度等一切情狀，量處如主文所示之刑。至扣案含有第二
    級毒品安非他命殘留之玻璃球吸食器一組及殘渣袋二個，因
    業與無法與殘留其內之第二級毒品安非他命分離，自均應依
    毒品危害防制條例第十八條第一項前段規定，諭知沒收銷燬
    之。
據上論斷，刑事訴訟法第二百九十九條第一項前段，毒品危害防
制條例第十條第二項、第十八條第一項前段，刑法第十一條前段
、第五十六條、第四十七條，判決如主文。
本案經檢察官郭昭吟到庭執行職務。
中    華    民    國    95    年    5     月    26    日
                        臺灣臺北地方法院刑事第十五庭
                            審判長法  官  黃雅君
                                  法  官  邱蓮華
                                  法  官  吳麗英
以上正本證明與原本無異
如不服本判決應於送達後10日內向本院提出上訴狀
                                  書記官  田華仁
中    華    民    國    95    年    5     月    26    日
附錄本案論罪科刑法條：
毒品危害防制條例第十條：施用第一級毒品者，處六月以上五年
                        以下有期徒刑。
                        施用第二級毒品者，處三年以下有期
                        徒刑。


司法院資訊處製作；財團法人民間司法改革基金會備份。
